【裁判字號】    92,訴,2100
【裁判日期】    921030
【裁判案由】    毒品危害防制條例
【裁判全文】
臺灣高雄地方法院刑事簡式判決                    九十二年度訴字第二一號
    公  訴  人  臺灣高雄地方法院檢察署檢察官
    被      告  乙○○
右列被告因違反毒品危害防制條例案件，經檢察官提起公訴（九十二年度毒偵字第四
五七五號），及移
審判程序判決如左：
    主  文
乙○○連續施用第一級毒品，累犯，處有期徒刑壹年貳月。扣案之第一級毒品海洛因
壹包淨重零點零玖公克（包裝重零點參貳公克）沒收銷燬之。
    事  實
一、乙○○曾於民國八十九年及九十年間，因違反毒品危害防制條例案件，經法院分
    別判處有期徒刑九月及十月確定，兩案接續執行，自九十年七月二十日入監執行
    ，甫於九十一年十二月二十六日假釋出獄，刑期至九十二年二月十九日屆滿以已
    執行完畢論（構成累犯）。又前因施用毒品案件，經強制戒治期滿，由臺灣高雄
    地方法院檢察署檢察官於八十九年四月十二日以該署八十九年度戒毒偵字第四五
    六號不起訴處分確定在案（起訴書誤載為八十八年四月二十六日，八十八年度偵
    字第八五二五號）。詎於五年內，又因施用毒品案件，先送強制戒治，並由臺灣
    高雄地方法院檢察署檢察官提起公訴，而經本院於八十九年六月二十二日以八十
    九年度訴字第一二七一號判處有期徒刑九月。嗣於該案停止戒治保護管束期間，
    復因施用第一級毒品海洛因，再經檢察官提起公訴，並由本院於九十年八月二十
    八日以九十年度訴字第一二六九號判處有期徒刑十月確定。詎仍不知悔改，復基
    於施用第一級毒品之概括犯意，於前開徒刑執行出獄後，自九十二年五月下旬某
    日起，至同年九月五日八時三十分許回溯二十四小時內之某時止，在高雄市○鎮
    區○○街八十七巷一號六樓住處，連續施用第一級毒品海洛因多次。嗣分別於九
    十二年六月十一日及九月五日，在高雄縣鳳山市○○○路與鳳南路口、高雄市鎮公園巷子內為警查獲，並扣得第一級毒品海洛因一包（淨重○‧○九
    公克、包裝重○‧三二公克）。
二、案經高雄縣政府警察局鳳山分局報告台灣高雄地方法院檢察署檢察官偵查起訴及
    移送併案審理。
理  由
一、本件被告所犯為死刑、無刑徒刑或最輕本刑為三年以上有期徒刑以外之罪，其於
    準備程序中就被訴事實為有罪之陳述，經法官告知簡式審判程序之旨，並聽取公
    訴人之意見後，爰依刑事訴訟法第二百七十三條之一第一項規定，裁定由受命法
    官獨任進行簡式審判程序，合先敘明。
二、訊據被告乙○○對於右揭時、地施用第一級毒品海洛因之犯行均坦承不諱，且將
    被告為警查獲時所採集之尿液送驗結果，均呈嗎啡陽性反應，有高雄縣政府衛生
    局九十二年六月十九日九二煙檢字第一一三○號、九十二年九月十六日九二煙檢
    字第一六九七號煙毒尿液檢驗成績書二份在卷可按。此外，復有海洛因一包扣案
    足資佐證，足見被告應有於前揭時、地施用第一級毒品行為。被告自白施用毒品
    與事實相符，從而其有於前揭時、地施用第一級毒品之犯行，洵堪認定。
三、又被告前因施用毒品案件，經強制戒治期滿，由臺灣高雄地方法院檢察署檢察官
    於八十九年四月十二日以該署八十九年度戒毒偵字第四五六號不起訴處分確定在
    案。詎於五年內，又因施用毒品案件，先送強制戒治，並由臺灣高雄地方法院檢
    察署檢察官提起公訴，而經本院於八十九年六月二十二日以八十九年度訴字第一
    二七一號判處有期徒刑九月。嗣於該案停止戒治保護管束期間，復因施用第一級
    毒品海洛因，再經檢察官提起公訴，並由本院於九十年八月二十八日以九十年度
    訴字第一二六九號判處有期徒刑十月確定乙節，有上開不起訴處分書、刑事判決
    書及台灣高等法院被告全國前案紀案表、臺灣高雄地方法院檢察署刑案資料查註
    紀錄表各一份在卷可稽。被告四犯施用毒品犯行，事證明確，應依法論科。
四、核被告所為，係犯毒品危害防制條例第十條第一項之罪。其持有毒品之低度行為
    ，為施用毒品之高度行為所吸收，不另論罪。被告先後多次施用第一級毒品之行
    為，時間緊接，觸犯構成要件相同之罪名，顯係基於概括犯意為之，為連續犯，
    應依刑法第五十六條之規定論以一罪，並加重其刑。另被告曾於八十九年及九十
    年間，因違反毒品危害防制條例案件，經法院分別判處有期徒刑九月及十月確定
    ，兩案接續執行，自九十年七月二十日入監執行，甫於九十一年十二月二十六日
    假釋出獄，刑期至九十二年二月十九日屆滿以已執行完畢論，此有台灣高等法院
    被告全國前案紀錄表及台灣高雄地方法院檢察署刑案資料查註紀錄表各一份在卷
    可佐，其前受有期徒刑之執行完畢後，五年內再犯本件最重本刑為有期徒刑以上
    之罪，為累犯，應依刑法第四十七條之規定，遞加重其刑。爰審酌被告施用毒品
    性質上乃屬對自我身心健康之自戕行為，其行為本身對社會所造成之損害並非直
    接、巨大，以及其犯罪動機、目的、手段、所生危害及犯罪後坦承犯行等一切情
    狀，量處如主文所示之刑。扣案之白色粉末一包，淨重○‧○九公克（包裝重○
    ‧三二公克）確實為第一級毒品海洛因，此有法務部調查局調科壹字第二二○○
    一六○二七號鑑定通知書一紙在卷可憑，應依毒品危害防制條例第十八條第一項
    之規定沒收並銷燬之。
五、移送併辦部分，與起訴之犯罪事實，時間緊接，手法相同，觸犯構成要件相同之
    罪名，具有連續犯之裁判上一罪之關係，為起訴效力所及，本院自當併予裁判，
    併予敘明。
據上論斷，應依刑事訴訟法第二百七十三條之一第一項、第二百八十四條之一、第二
百九十九條第一項前段，毒品危害防制條例第十條第一項、第十八條第一項，刑法第
十一條前段、第五十六條、第四十七條，判決如主文。
本件經檢察官甲○○到庭執行職務。
中      華      民      國      九十二    年      十    月      三十    日
            臺灣高雄地方法院刑事第七庭
                                    法  官    高英賓
右正本證明與原本無異。
如不服本判決，應於判決送達後十日內，向本院提出上訴狀。
                                    書記官    林雯琪
中      華      民      國      九十二    年      十    月      三十一  日
附錄論罪科刑法條：
毒品危害防制條例第十條
施用第一級毒品者，處六月以上五年以下有期徒刑。
施用第二級毒品者，處三年以下有期徒刑。


司法院資訊處製作；財團法人民間司法改革基金會備份。
